【裁判字號】    98,執消債更,40
【裁判日期】    981203
【裁判案由】    更生執行事件
【裁判全文】
臺灣基隆地方法院民事裁定          98年度執消債更字第40號
異  議  人  黃仁豐
即  債務人
代  理  人  黃仕翰律師
相  對  人  渣打國際商業銀行股份有限公司
即  債權人
法定代理人  麥侃哲
相  對  人  永豐商業銀行股份有限公司
即  債權人
法定代理人  蔡友才
代  理  人  陳賢華
相  對  人  中國信託商業銀行股份有限公司
即  債權人
法定代理人  麥克迪諾馬
上列異議人就本院98年度執消債更字第40號消費者債務清理事件
提出異議，本院裁定如下：
    主  文
異議駁回。
    理  由
一、按對於債權人所申報之債權及其種類、數額或順位，債務人
    或其他債權人得自債權表送達之翌日起，監督人、管理人或
    其他利害關係人得自債權表公告最後揭示之翌日起，於10日
    內提出異議，消費者債務清理條例第36條第 1項定有明文。
    又前項異議，由法院裁定之，並應送達於異議人及受異議債
    權人，復為同條第2項所明定。
二、本件裁定開始更生程序後，相對人渣打國際商業銀行股份有
    限公司（下稱渣打商銀）、中國信託商業銀行股份有限公司
    （下稱中信商銀）、永豐商業銀行股份有限公司（下稱永豐
    商銀）、已分別於98年2月27日、98年3月4日、98年4月20日
    申報債權，異議人黃仁豐則對於上開債權人申報之債權提出
    異議，其主張略以：
    （一）渣打商銀申報之債權部分：利息及違約金合計超過年
    利率百分之二十，違反民法第205條、206條規定。（二）中
    信商銀申報之債權部分：信用卡部分之利息，記息期間為97
    年2月3日至98年2月16日，計1年又 3日，縱以百分之二十之
    年利率計算，利息應為7,048元，而非申報之7,329元；又中
    信商銀申報之利息及違約金合計超過年利率百分之二十，亦
    違反民法第205條、206條規定。(三)永豐商銀申報之債權部
    分：該債務係因異議人擔任他人之連帶保證人而生，惟現今
    該債務已由主債務人按期清償中，故不宜列入債權表等語。
三、經查：
 (一) 就渣打商銀申報之債權部分：民法第 205條僅係對利息最
      高上限之規範，異議人將利息及違約金合計，主張不得超
      過該條規定之利息上限，恐有誤會。又銀行授信於利息之
      外加收違約金縱與利息合算超過年利率百分之二十，亦難
      謂有巧取利益之嫌。
（二）就中信商銀申報之債權部分：信用卡部分之利息，該行申
      報之利息計算期間為97年2月3日至98年 2月16日，故記息
      日數應為 1年又13日，異議人將上開期間之計息日數誤算
      為1年又3日，並據以計算利息，所算得利息數額自與該行
      申報之金額有異；又異議人所提應將中信商銀所申報債權
      之利息及違約金合計，並受民法第205條、第206條規範之
      主張，參諸上揭說明，亦屬不合。
（三）就永豐商銀申報之債權部分：
      數人就同一給付各負全部履行之責任者，其中一人或數人
      或其全體受法院開始更生或清算程序之裁定時，債權人得
      就其債權於裁定時之現存額，對各更生債務人或清算財團
      行使權利，消費者債務清理條例第30條定有明文。
（四）異議人為連帶保證人，與主債務人負同一債務，對於相對
      人各負全部給付之責任，又異議人業經本院97年度消債更
      字第333號裁定自民國(下同)98年2月17日12時起開始更生
      程序，則相對人以計算至98年 2月16日為止之債權額申報
      債權，並無違誤。縱更生程序開始後，債權人由其他債務
      人清償，或由其他債務人之更生程序受分配，該清償額或
      分配額仍無須扣除之（參見張登科，「消費者債務清理條
      例」，民國97年11月初版，第90頁至第92頁）。故異議人
      所為之異議無理由，應予駁回。爰裁定如主文。
中    華    民    國    98    年    12    月    3     日
                      民事庭司法事務官  邱文翰
上為正本係照原本作成
如不服本裁定，應於裁定送達後10日內，以書狀向本院司法事務
官提出異議。
中    華    民    國    98    年    12    月     7    日
                            書  記  官  謝宏奇

司法院資訊處製作；財團法人民間司法改革基金會備份。
